【裁判字號】    90,上易,244
【裁判日期】    901107
【裁判案由】    竊盜
【裁判全文】
臺灣高等法院花蓮分院刑事判決                九十年度上易字第二四四號
    上訴人即被告  甲○○
右列上訴人即被告因竊盜案件，不服臺灣臺東地方法院九十年度易字第一七五號中華
民國九十年七月三十一日第一審判決( 起訴案號：臺灣臺東地方法院檢察署九十年度
偵字第五二五號 )，提起上訴，本院判決如左：
    主  文
原判決撤銷。
甲○○攜帶兇器於夜間侵入住宅，毀壞安全設備竊盜，處有期徒刑柒月。扣案之起釘
器壹支沒收。
    事  實
一甲○○曾於民國( 下同 )八十七年十一月二十五日，因犯夜間侵入住宅竊盜罪，經
  法院判處有期徒刑七月，緩刑三年，仍在緩刑期間，卻不知悔改，於九十年二月五
  日晚上八時二十二分許，騎乘車號ＰＴＭ—五七九號機車，行經位於台東市○○路
  ○段四八０號由乙○○所經營居住之「中賓商號」時，見無人在內營業，竟意圖自
  己不法之所有，以隨身攜帶之兇器起釘器，拗折該商號三樓鐵窗而加以毀壞後，侵
  入店內竊取乙○○置放於櫃臺抽屜內之皮包二只（含零錢三百六十九元），得手後
  正由後門離去之際，遭循警報器訊號前來察看之新光保全人員王忠勳撞見盤查，遂
  佯稱其方才係於商店旁草叢小便，並將起釘器交付王忠勳；後甲○○經王忠勳要求
  於店內等候處理，又藉口小便，順勢將竊得之二只皮包丟棄於商店旁草叢，迄其再
  度藉故出店時，因見警車已然到來，只得不顧所騎乘之前開機車仍在現場趁機逃逸
  。警方當場會同王忠勳於商店旁草叢中起獲前開遭竊之內含零錢之皮包二只，並扣
  得甲○○交付王忠勳保管之兇器起釘器一支。
二案經台東縣警察局台東分局報告台灣台東地方法院檢察署檢察官偵查起訴。
    理  由
一訊據上訴人即被告甲○○固坦承於前開時間手持起釘器途經前開地點，於發現警察
  時即逃跑，惟矢口否認有何竊盜之犯行，辯稱：其在該處小便，並未進入商號，為
  了要撿破爛才攜帶起釘器，因為有前科，很怕警察所以才逃跑云云。經查：被告前
  開犯罪事實，業據被害人指述：「我家三樓鐵窗有被拗折破壞，我丟了皮夾兩個，
  內含三百六十九元，當時有找回來」等語甚詳，並有證人即新光保全人員王忠勳於
  原審到庭結證：「當日到達中賓商號時，在商店左邊巷子看見被告從商店後面出來
  ，手持起釘器一支，被告經盤問稱其在小便，起釘器是為了找東西回家，後來我發
  現商店後門是開的，就請被告進商店，被告後又藉小便之名出門，我看見被告東西
  丟東西在草叢，進來之後又說要抽煙，出去看見警察就跑走了。」「商店後門不是
  鐵捲門，是一扇鐵門向外推開，當時並未上鎖，是用一根鐵條拴上。」「我問被告
  拿起釘器作何事，並請被告進商店後就拿了他的起釘器，直到警方來我才將起釘器
  交給警方。」等語明確，又證人帶同警方於現場查獲被害人乙○○所有之皮包二只
  並交其領回，有贓證物品保領據附卷可稽，顯見證人所證並非虛妄，被告所辯，不
  足採信，復有起釘器一支扣案可稽，被告前開犯罪事實事證明確，犯行堪以認定。
二核被告所為，係犯刑法第三百二十一條第一項第一款、第二款、第三款之加重竊盜
  罪。原審予以論罪科刑，固非無見，惟被告攜帶尖銳之起釘器一支竊盜，客觀上足
  以對被害人生命身體造成危險，乃屬兇器，原審未論以攜帶兇器竊盜，自有未合，
  被告之上訴意旨，否認竊盜，固無可採，惟原判決既有可議，亦應撤銷改判，審酌
  被告尚在前犯竊盜罪緩刑期中，有臺灣高等法院被告全國前案紀錄表在卷可稽，竟
  再犯此竊盜案，且犯後堅不吐實，顯仍欠缺悔悟之心，惟所幸及時查獲，被害人所
  受損失非鉅等一切情狀，量處被告有期徒刑七月，扣案之起釘器一支，為被告所有
  供犯罪所用之物，業據被告供陳在卷，依法宣告沒收。
據上論斷，應依刑事訴訟法第三百六十九條第一項前段、第三百六十四條、第二百九
十九條第一項前段、刑法第三百二十一條第一項第一款、第二款、第三款、第三十八
條第一項第二款判決如主文。
本案經檢察官邱雲昌到庭執行職務
中      華      民      國    九十    年    十一      月      七        日
                                審判長法官  黃  永  祥
                                      法官  林  德  盛
                                      法官  張  健  河
右正本證明與原本無異。
本件不得再上訴。
                                    書記官  吳  家  瑩
中      華      民      國    九十    年    十一      月      七        日
中華民國刑法第三百二十一條第一項、第一款、第二款：
 (加重竊盜罪)
犯竊盜罪而有左列情形之一者，處六月以上五年以下有期徒刑：
一  於夜間侵入住宅或有人居住之建築物、船艦，或隱匿其內而犯之者。
二  毀越門扇、牆垣或其他安全設備而犯之者。


司法院資訊處製作；財團法人民間司法改革基金會備份。
